【裁判字號】    92,易,105
【裁判日期】    920909
【裁判案由】    違反毒品危害防制條例
【裁判全文】
臺灣花蓮地方法院刑事判決                          九十二年度易字第一五號
    公  訴  人  臺灣花蓮地方法院檢察署檢察官
    被      告  乙○○
右列被告因違反毒品危害防制條例案件，經檢察官提起公訴（九十二年度毒偵字第一
０四號），本院判決如左：
    主  文
乙○○施用第二級毒品，處有期徒刑參月，如易科罰金，以參佰元折算壹日。
    事  實
一、乙○○前因施用毒品案件，經送執行觀察、勒戒後，認為沒有繼續施用傾向，而
    經台灣花蓮地方法院檢察署檢察官於民國九十年一月二十日以八十九年度毒偵字
    第一○八五號不起訴處分確定後，復於九十二年一月十三日八時四十五分前九十
    六小時內某時，在花蓮縣花蓮市○○路某處施用第二級毒品安非他命，為警於九
    十二年一月十三日依法通知採尿送驗後查獲，經本院以九十二年度毒聲字第一六
    六號裁定送執行觀察、勒戒後，研判乙○○有繼續施用毒品的傾向，復經本院以
    九十二年度毒聲字第三四０號裁定令乙○○入戒治處所施以強制戒治一年。
二、案經花蓮縣警察局吉安分局報告台灣花蓮地方法院檢察署檢察官偵查起訴。
    理  由
一、本案被告乙○○在審理中矢口否認有在右述的時間施用第二級毒品的犯罪事實，
    辯稱：他只有在九十二年一月六日施用安非他命一次等語，但是經本院調查發現
    ，警方於九十二年一月十三日八時四十五分依法採取被告尿液經送驗的結果，呈
    安非他命陽性反應，此有慈濟大學濫用藥物檢驗中心函覆的檢驗總表一紙附在警
    卷內可按，而甲基安非他命成分之檢出與其投與方式、投與量、個人體質、採尿
    時間與檢測儀器之精密度等諸多因素有關，因此僅憑尿液中呈安非他命陽性反應
    ，雖無法確實推算吸食時間距採集時間之長短，但最長可能不會超過四日（即九
    十六小時），此有行政院衛生署藥物食品檢驗局八十一年藥一字第○○一一五六
    號函可考。是被告施用安非他命的時間係在九十二年一月十三日八時四十五分採
    尿前的九十六小時內某時，應可認定，被告辯稱其施用安非他命時間是在採尿前
    一星期之九十二年一月六日等語，即非實在，不可採信。又被告曾因施用毒品案
    件，經送執行觀察、勒戒後，認為沒有繼續施用傾向，而經台灣花蓮地方法院檢
    察署檢察官於民國九十年一月二十日以八十九年度毒偵字第一○八五號不起訴處
    分確定後，復因本案施用毒品行為，經本院以九十二年度毒聲字第一六六號裁定
    送執行觀察、勒戒後，研判乙○○有繼續施用毒品的傾向，復經本院以九十二年
    度毒聲字第三四０號裁定令乙○○入戒治處所施以強制戒治，有不起訴處分書、
    台灣花蓮看守所函附之有無繼續施用毒品傾向證明書、九十二年毒聲字第三四０
    號裁定、台灣花蓮地方法院檢察署刑案資料查註紀錄表、臺灣高等法院被告全國
    前案紀錄表各一份附在卷內可查，本件犯罪事證明確，被告施用第二級毒品的行
    為應可認定。
二、被告行為所觸犯的罪名是：毒品危害防制條例第十條第二項的施用第二級毒品罪
    。本院在審酌被告犯罪的動機、目的，施用毒品的次數，並且被告經過觀察勒戒
    後，還是沒能戒掉吸毒的惡習，以及被告犯罪後的態度等一切情狀之後，而量處
    如主文所記載的刑罰，並諭知易科罰金的折算標準。
據上論斷，應依刑事訴訟法第二百九十九條第一項前段，毒品危害防制條例第二十條
第三項、第十條第二項，刑法第十一條前段、第四十一條第一項前段，罰金罰鍰提高
標準條例第二條，判決如主文。
本案經檢察官甲○○到庭執行職務。
中      華      民      國    九十二    年      九      月      九      日
                              臺灣花蓮地方法院刑事庭
                                  法  官  陳  雅  敏
右正本證明與原本無異。
如對本判決不服，應於送達後十日內，向本院提出上訴狀。（應抄附繕本）
                                  法院書記官
中      華      民      國    九十二    年      九      月      九      日
附錄本判決論罪之法律條文：
毒品危害防治條例第十條第二項：
施用第二級毒品者，處三年以下有期徒刑。


司法院資訊處製作；財團法人民間司法改革基金會備份。
